臺灣雲林地方法院刑事判決
111年度易字第180號
公  訴  人  臺灣雲林地方檢察署檢察官
被      告  林明煌


                    （另案於法務部○○○○○○○○羈押中）                    
上列被告因詐欺案件，經檢察官提起公訴（111年度偵字第907號
），被告於準備程序中就被訴事實為有罪之陳述，經告知簡式審
判程序之旨，並聽取當事人之意見後，本院合議庭裁定由受命法
官獨任進行簡式審判程序，並判決如下：
    主    文
林明煌犯詐欺得利罪，處拘役參拾日，如易科罰金，以新臺幣壹
仟元折算壹日。
未扣案之犯罪所得價值新臺幣參仟元之遊戲點數沒收，於全部或
一部不能沒收或不宜執行沒收時，追徵其價額。
    事    實
一、林明煌因缺錢花用，意圖為自己不法之所有，基於詐欺得利
    之犯意，於民國110年11月4日晚間8時許，在其位於雲林縣○
    ○鄉○○村○○00○0號住處，以暱稱「王源」在網路遊戲「王國
    餘燼」LINE群組上認識吳仕傑後，以LINE向吳仕傑佯稱販賣
    「鑽石」之遊戲道具，致吳仕傑誤信為真而陷於錯誤，與林
    明煌約定以新臺幣（下同）3,000元向其購買上開遊戲道具
    ，吳仕傑遂依林明煌指示，於同日晚間9時46分許，匯款至
    智冠科技股份有限公司(下稱智冠公司)之000-000000000000
    0000號虛擬帳戶，林明煌因而詐得價值3,000元遊戲點數之
    不法利益。嗣吳仕傑匯款完成後，均未收到道具，且連絡不
    到林明煌，發覺受騙而報警處理，始悉上情。
二、案經吳仕傑訴由雲林縣警察局臺西分局報告臺灣雲林地方檢
    察署檢察官偵查起訴。
    理    由
壹、程序部分：
    被告林明煌所犯之罪，非死刑、無期徒刑、最輕本刑為3年
    以上有期徒刑之罪，其於準備程序中就前揭被訴事實為有罪
    之陳述，經告知簡式審判程序之旨，並聽取其與公訴人之意
    見後，本院合議庭認無不得或不宜改依簡式審判程序進行之
    情事，依刑事訴訟法第273條之1第1項規定，裁定由受命法
    官獨任進行簡式審判程序，是本案之證據調查，依刑事訴訟
    法第273條之2規定，不受同法第159條第1項、第161條之2、
    第161條之3、第163條之1及第164條至第170條規定之限制，
    合先敘明。
貳、實體部分：
一、認定犯罪事實所憑之證據及理由：
　　上開犯罪事實，業據被告於警詢、偵訊及本院審理中坦承不
    諱，核與證人即告訴人吳仕傑警詢之陳述相符（見偵卷第15
    頁至第17頁），並有內政部警政署反詐騙諮詢專線紀錄表、
    高雄市政府警察局鳳山分局忠孝派出所受理詐騙帳戶通報警
    示簡便格式表、經濟部商工登記公示資料查詢服務、智冠公
    司虛擬帳戶及實體帳戶對照表、會員儲值資料、手機門號00
    00000000號申登人查詢明細、通訊軟體LINE對話暨交易紀錄
    擷圖各1份在卷可稽（見偵卷第19頁至第43頁），足認被告
    上開任意性之自白與事實相符，堪以採信。綜上所述，本案
    事證明確，被告犯行堪以認定，應依法論科。
二、論罪科刑之理由：
  ㈠按刑法第339條第1項、第2項分別規定詐欺取財罪及詐欺得利
    罪，前者之行為客體係指現實財物，後者則指取得債權、免
    除債務、延期履行債務或提供勞務等財物以外之財產上不法
    抽象利益。查本案智冠公司所發行之遊戲點數，並非現實可
    見之有形體財物，而係供人憑以遊玩網路遊戲使用，惟此虛
    擬遊戲點數既具一定市場經濟價值，自屬財物以外之財產上
    不法利益無訛。核被告所為，係犯刑法第339條第2項之詐欺
    得利罪。至公訴意旨認被告係構成刑法第339條第1項之詐欺
    取財罪，容有誤會，然基本社會事實同一，且業經本院當庭
    告知所犯罪名及法條（見本院卷第103頁），無礙於被告之
    防禦，爰依刑事訴訟法第300條之規定，變更起訴法條。
  ㈡爰以行為人之責任為基礎，審酌被告前曾因公共危險案件，
    經法院論罪科刑及執行之紀錄，有臺灣高等法院被告前案紀
    錄表1份存卷可參，竟不思循正當途徑獲取所需，以不法方
    式詐得遊戲點數，所為實不足取；兼衡其犯罪之動機、目的
    、手段、所詐得之利益數額、犯後坦承犯行之態度，及其於
    本院審理時自述之智識程度、職業、家庭經濟狀況（見本院
    卷第105頁、第106頁）等一切情狀，量處如主文所示之刑，
    並諭知易科罰金之折算標準。
  ㈢沒收部分：
　　按犯罪所得，屬於犯罪行為人者，沒收之；前二項之沒收，
    於全部或一部不能沒收或不宜執行沒收時，追徵其價額，刑
    法第38條之1第1項前段、第3項分別定有明文。查被告詐得
    價值3,000元之遊戲點數，為其犯罪所得，且未據扣案或實
    際發還告訴人，復經核本案情節，亦無刑法第38條之2第2項
    裁量不宣告或酌減沒收之情形，應依刑法第38條之1第1項、
    第3項之規定宣告沒收，於全部或一部不能沒收或不宜執行
    沒收時，追徵其價額。
據上論斷，依刑事訴訟法第273條之1第1項、第299條第1項前段
、第300條，判決如主文。
本案經檢察官段可芳提起公訴，檢察官林豐正到庭執行職務。
中　　華　　民　　國　　111 　年　　5 　　月　　13　　日
                  刑事第二庭  法  官  簡鈺昕
以上正本證明與原本無異。　　　　　　　　　
如不服本判決應於收受判決後20日內向本院提出上訴書狀，並應
敘述具體理由；其未敘述上訴理由者，應於上訴期間屆滿後20日
內向本院補提理由書（均須按他造當事人之人數附繕本）。「切
勿逕送上級法院」。
                              書記官  林芳宜 
中　　華　　民　　國　　111 　年　　5 　　月　　13　　日
附錄本案論罪科刑法條全文：
中華民國刑法第339條
（普通詐欺罪）
意圖為自己或第三人不法之所有，以詐術使人將本人或第三人之
物交付者，處5年以下有期徒刑、拘役或科或併科50萬元以下罰
金。
以前項方法得財產上不法之利益或使第三人得之者，亦同。
前二項之未遂犯罰之。